ROMI RAHMAN

Karawang, Indonesia | 085881544898 | <u>romirahman03romi@apps.ipb.ac.id</u> | https://www.linkedin.com/in/romirahman/ | https://bit.ly/portofolio-romirahman

RINGKASAN

Saya adalah fresh graduate dari Institut Pertanian Bogor (IPB) pada program studi Teknologi Rekayasa Perangkat Lunak. Saya sangat tertarik dengan teknologi khususnya pengembangan situs website. Saya telah mengumpulkan banyak pengalaman sebagai pengembang website melalui magang dan freelance. Selain itu, saya memiliki ketertarikan di bidang organisasi sejak SMP sampai perkuliahan yang akhirnya saya tergabung dengan organisasi OSIS di tingkat SMP dan SMA kemudian Dewan Perwakilan Mahasiswa yang bergerak di bidang legislasi, administrasi dan keuangan, serta pengawasan dengan jabatan ketua badan eksternal, ketua badan koordinasi. Saya memiliki manajemen waktu yang baik, dapat bekerja secara tim maupun individu.

PENDIDIKAN

Institut Pertanian Bogor (IPB) – Bogor, Jawa Barat

D4 in Software Engeenering, 3.51/4.00 (2020 - 2024)

• Mempelajari mata kuliah Pengembangan Aplikasi Berbasis Web, Algoritma dan Pemrograman, Aplikasi Komputer, Dasar Manajemen Informatika, Struktur Data, Komunikasi Data dan Jaringan Komputer, Bahasa Pemrograman, Pemrograman Berorientasi Obyek, Analisis dan Perancangan Sistem Informasi, Arsitektur dan Organisasi Komputer, Pemrograman Mobile, Analisis dan Visualisasi Data, Pemrosesan Citra, serta mata kuliah lainnya yang berhubungan dengan Rekayasa Perangkat Lunak.

PENGALAMAN KERJA

PT AMERTA INDAH OTSUKA - Sukabumi, Jawa Barat

Full-Stack Web Developer Intern (11 Juli 2023 - 11 Januari 2024)

- Perancangan dan Pebuatan Sistem E-Learning dan Monitoring Standard Operating Procedure (SOP)
- Perancangan dan Pembuatan Sistem Maintenance Part Departemen Produksi
- Pembuatan sistem menggunakan Angular sebagai frontend dan Node Js untuk Backend

PARTISIPAN HACKFEST - Google Development Student Club Indonesia

Hacker / Pengembang (20 Des 2023 – 22 Januari 2024)

- Membut Website untuk pembelajaran untuk anak berkebutuhan khusus yang dinamakan PURELY
- Pembuatan webiste ini menggunakan framework Angular dan Node Js

OLIVIA COMPETITION - Universitas Negeri Yogyakarta

Desain Website (2022)

- Membut tampilan frontend website Geotansi
- Website dibangun menggunakan Laravel

PENGALAMAN ORGANISASI

PASKIBRA-SMAN 1 PANGKALAN

Pembina & Pelatih (2024)

• Memanajemen anggota paskibra SMAN 1 Pangkalan

- Melatih pasukan pengibaran HUT RI Ke-79 Kecamatan Pangkalan
- Membina anggota paskibra

DEWAN PERWAKILAN MAHASISWA – Sekolah Vokasi IPB University

Ketua Badan Eksternal (Nov 2021 – Nov 2022)

- Mengelola situs web DPM Sekolah Vokasi IPB
- Bertanggung jawab terkait hubungan dengan eksternal
- Memantau dan mendiskusikan pengadaan atribut anggota DPM
- Merencanakan dan Implementasi Studi Banding DPM

PROYEK

WEEDING INVITATION WEBSITE – Client Project

Developer (2024)

- Website undangan pernikahan
- Website ini dibangun menggunakan React Js.

PERSONAL PORTOFOLIO WEBSITE - Personal Project

Developer (2024)

- Perancangan dan pembuatan situs website untuk menampilkan semua proyek yang dibuat
- Website ini dibangun menggunakan React Js.

PERSUNI KPS Bogor - Client Project

Full-Stack Developer (2024)

- Website PERSUNI KPS Bogor ini merupakan website untuk monitoring pemasukan dan pengeluaran susu dari member PERSUNI KPS Bogor.
- Website ini dibangun menggunakan Angular dan Node Js.

GudangKop – Client Project

Full-Stack Developer (2024)

- Website GudangKop merupakan website untuk monitoring dan pendataan barang
- Website ini dibangun menggunakan Angular dan Node Js.

THM Reporting - Client Project

Full-Stack Developer (2024)

- THM Reporting ini merupakan website untuk manajemen dan monitoring pelaporan lembur serta absensi karyawan THM.
- Website ini dibangun menggunakan Angular dan Node Js.

THM Reimbursement – Client Project

Full-Stack Developer (2024)

- Reimbursement THM merupakan website untuk melakukan manajemen dan monitoring reimburst yang diajukan oleh karyawan THM.
- Website ini dibangun menggunakan Angular dan Node Js.

Tax Flash– Client Project

Full-Stack Developer (2024)

- Sistem Tax Flash adalah sebuah aplikasi berbasis website yang bertujuan untuk pembuatan laporan threshold kesebandingan.
- Website ini dibangun menggunakan Angular dan Node Js.

KEAHLIAN TEKNIS

Bahasa Pemrograman: Javascript, PHP

Framework dan Tools: Boostrap, Tailwind, Angular, React Js, Laravel, Git

Database : MySql, PostGreSQL, MongoDB

KETERAMPILAN TAMBAHAN

Soft Skill: Public Speaking, Tim Working, Problem Solving, Leadership, Time Management.